# 信托原状分配的相关处理

提问人：yanleilei24 时间：2020-07-29 11:27:00
引用某上市公司的业务背景，具体情况可点链接
https://www.financialnews.com.cn/trust/hyzx/202004/t20200423_189233.html正文概述：
宁波网力以自有资金2.8亿元认购睿元三号产品（单一资金信托），中粮信托以宁波网力所认购资金向济宁恒德信国际贸易有限公司（以下简称“恒德信”）发放信托贷款2.8亿元。
信托产品持续期间，融资方恒德信经信托多次催收，仍未支付拖欠的利息；信托依据合同提前终止信托计划，并向恒德信出具债权换让通知，将信托债权转让给了宁波网力。
截至信托终止日，信托财产未全部变现，其中，可供分配的现金形式的信托利益总额为人民币 0 元，未变现的信托财产合计约为人民币2.9亿元（其中贷款本金余额合计为人民币2.8亿元，贷款利息余额合计为人民币0.1亿元）。
如上所述，主要想探讨一下宁波网力对2.9亿债权如何处理。
按常规做法应该是，在信托终止分配时，宁波网力挂其他应收款2.9亿，冲原认购成本2.8亿，贷方余额进投资收益，并入企业所得合并计企业所得税。
但是从业务实质来看，该笔2.9亿债权是信用等级非常低的不良债权，按期账面确认债权是否不符合谨慎性原则，若不按照账面处理，那又如何确认该笔债权的公允价值入账？

回答人：chenyiwei
由于本案例是单一资金信托，故宁波网力作为唯一的委托人和受益人，应将该信托作为其控制的主体（子公司）纳入合并报表范围。
在个别报表层面，对该信托的出资视同对子公司的长投，按成本法计量，但期末应进行减值测试和计提减值准备。
在合并报表层面，直接体现该项信托贷款，并根据债务人恒德信的财务状况谨慎测算可收回金额，计提坏账准备。
进行非现金分配时，对合并报表层面没有影响。